# 关于重大资产重组申报材料的疑惑

提问人：嫂嫂自重 时间：2017-06-01 22:40:43
刚刚接到一个重大资产重组审阅（不含被收购标的）任务，但是上市公司重大资产重组不是还要提供备考报表？ 之前企业需要提供前次募集资金，但是我在查看了重组方案后，觉得无需，因为没有募集配套资金，心里没底，只是查询公告里面包括的申报材料，是否有监管规定对重大资产重组有无募集配套资金是否需要前次募集资金鉴证的规范性文件呢？

回答人：chenyiwei
关于发布《关于前次募集资金使用情况报告的规定》的通知（证监发行字[2007]500号）第二条：上市公司申请发行证券，且前次募集资金到账时间距今未满五个会计年度的，董事会应按照本规定编制前次募集资金使用情况报告，对发行申请文件最近一期经审计的财务报告截止日的最近一次（境内或境外）募集资金实际使用情况进行详细说明，并就前次募集资金使用情况报告作出决议后提请股东大会批准。
因此只要涉及发行股份，且在所规定的 5 年期限内，都需要提供前次募集资金专项报告，与本次是否同步募集配套资金无关。